【裁判字號】    99,訴,665
【裁判日期】    990803
【裁判案由】    違反毒品危害防制條例
【裁判全文】
臺灣屏東地方法院刑事判決               99年度訴字第665號
公  訴  人  臺灣屏東地方法院檢察署檢察官
被      告  甲○○
上列被告因違反毒品危害防制條例案件，經檢察官提起公訴（99
年度毒偵字第845 號），茲因被告就被訴事實為有罪之陳述，經
告知簡式審判程序意旨並聽取公訴人及被告之意見後，本院合議
庭裁定依簡式審判程序審理，判決如下：
    主  文
甲○○施用第一級毒品，累犯，處有期徒刑拾壹月；又施用第一
級毒品，累犯，處有期徒刑拾壹月。應執行有期徒刑壹年捌月。
    事  實
一、甲○○前於民國88年間因施用毒品案件，經送強制戒治期滿
    ，為臺灣屏東地方法院檢察署檢察官於89年10月11日以89年
    戒毒偵411 號為不起訴處分確定，於91年間又因施用毒品之
    犯行，經臺灣屏東地方法院檢察署以91年度毒偵字第1459號
    提起公訴及聲請強制戒治，其中起訴部分，經本院於92年1
    月29日以92年度易字第40號判處有期徒刑3 月，並於92年3
    月10日確定；另因竊盜、毒品案件，經本院以92年度簡字第
    287 號、92年度簡字第518 號分別判處有期徒刑3 月及6 月
    確定，經接續執行，於93年11月20日縮刑執行完畢。嗣於96
    年間再因施用毒品案件，經本院以96年度訴字第1106號判處
    有期徒刑10月確定，至97年12月13日縮刑期滿執行完畢。詎
    仍不知悔改，明知海洛因屬第一級毒品，不得持有及施用，
    仍基於施用第一級毒品海洛因之犯意，於：(一)99年2 月10日
    下午3 時許，在屏東縣萬丹鄉○○村○○路65號住處內，以
    針筒注射之方式，施用海洛因1 次。嗣於99年2 月11日下午
    3 時許，在屏東縣萬丹鄉○○路○ 段前因手掌背有明顯注射
    痕跡而為警查獲，經警採尿送驗，檢出海洛因代謝後之嗎啡
    陽性反應。(二)99年3 月6 日晚間10時許，在屏東縣萬丹鄉○
    ○村○○路65號住處內，以針筒注射之方式，施用海洛因1
    次。嗣於99年3 月8 日上午9 時30分許，在屏東縣萬丹鄉○
    ○村○○道路上因手掌背有明顯注射痕跡而為警盤查而查獲
    ，經警採尿送驗，檢出海洛因代謝後之嗎啡陽性反應，始知
    悉上情。
二、案經屏東縣政府警察局屏東分局報請臺灣屏東地方法院檢察
    署檢察官偵查起訴。
    理  由
一、本件被告甲○○所犯係死刑、無期徒刑或最輕本刑為3 年以
    上有期徒刑以外之罪，亦非屬臺灣高等法院管轄第一審之案
    件，其於準備程序中就被訴事實為有罪陳述，經本院告知簡
    式審判程序之旨，並聽取當事人意見後，本院合議庭依刑事
    訴訟法第273 條之1 第1 項為裁定，由受命法官獨任進行簡
    式審判程序。又簡式審判程序之證據調查，依刑事訴訟法第
    273 條之2 規定，不受同法第159 條第1 項審判外陳述排除
    之限制；再被告對於卷內各項證據亦不爭執證據能力，復無
    事證顯示有何違法取得或類此瑕疵之情，故卷內所列各項證
    據，自均有證據能力，合先敘明。
二、上揭犯罪事實，業據被告甲○○於本院審理中坦承不諱，其
    尿液先後2 次經送驗結果均呈嗎啡陽性反應等情，亦有屏東
    縣政府警察局屏東分局毒品案件涉嫌人尿液採證編號姓名對
    照表、臺灣檢驗科技股份有限公司濫用藥物尿液檢驗報告各
    2 份在卷可稽，上述鑑驗結果，係檢驗機關本於專業知識及
    以精密儀器或科學檢驗方法所得之結論，自可憑信。此外，
    尚有偵查報告2 份及卷附採證照片等附卷可參，是認被告就
    上開施用毒品之任意性自白與事實相符，堪採信為證據。從
    而本件罪證明確，被告犯行洵足認定，應依法論科。
三、按海洛因屬毒品危害防制條例第2 條第2 項第1 款規定之第
    一級毒品，不得持有及施用，核被告上開2 次所為，均係犯
    毒品危害防制條例第10條第1 項之施用第一級毒品罪。被告
    2 次施用前後之持有第一級毒品之低度行為，分別為其該次
    施用第一級毒品之高度行為所吸收，均不另論罪，又被告於
    如事實欄所述之不同時間、地點所犯前開2 罪間，犯意各別
    ，施用行為且互殊，應予分論併罰。另被告有上揭犯罪事實
    欄所述經有期徒刑宣告及執行完畢之情形，此有臺灣高等法
    院被告前案紀錄表1 份附卷可按，被告於有期徒刑執行完畢
    後，5 年以內故意再犯本件均為有期徒刑以上之罪，皆構成
    累犯，均應依刑法第47 條 第1 項規定予以加重其刑。爰審
    酌被告前已因施用毒品犯行經觀察勒戒及刑之執行，竟仍故
    態復萌，復行施用毒品不輟，無視於毒品對於自身健康之戕
    害及國家對於杜絕毒品犯罪之禁令，惟衡酌施用毒品係屬自
    戕行為，犯罪手段尚屬平和，亦未因此而危害他人，所生損
    害尚非鉅大，且被告於犯後於本院審理時坦承犯行，尚見悔
    意之犯罪後態度，另施用毒品者均有相當程度之成癮性及心
    理依賴，其犯罪心態與一般刑事犯罪之本質並不相同，應側
    重適當之醫學治療及心理矯治為宜等一切情狀，爰分別量處
    如主文所示之刑，並定其應執行之刑，以資懲儆。
據上論斷，應依刑事訴訟法第273 條之1 第1 項、第299 條第1
項前段，毒品危害防制條例第10條第1 項，刑法第11條、第47條
第1 項、第51條第5 款，判決如主文。
本案經檢察官曾士哲到庭執行職務
中    華    民    國    99    年    8     月    3     日
                  刑事第四庭    法  官  李謀榮
以上正本證明與原本無異。
如不服本判決應於收受判決後10日內向本院提出上訴書狀，並
應敘述具體理由；其未敘述上訴理由者，應於上訴期間屆滿後
20日內向本院補提理由書（均須按他造當事人之人數附繕本）
「切勿逕送上級法院」。
中    華    民    國    99    年    8     月    3     日
                                書記官  蔡進吉
附錄本案所犯法條全文
毒品危害防制條例第10條
施用第一級毒品者，處6 月以上5 年以下有期徒刑。
施用第二級毒品者，處3 年以下有期徒刑。

司法院資訊處製作；財團法人民間司法改革基金會備份。
